【裁判字號】    99,易,690
【裁判日期】    991111
【裁判案由】    竊盜
【裁判全文】
臺灣屏東地方法院刑事判決               99年度易字第690號
公  訴  人  臺灣屏東地方法院檢察署檢察官
被      告  徐傑迎
上列被告因竊盜案件，經檢察官提起公訴（99年度偵字第6135號
），本院判決如下：
    主  文
徐傑迎犯如附表所示之罪，均累犯，各處如附表所示之刑。應執
行有期徒刑壹年貳月，扣案之鑿子壹支沒收之。
    事  實
一、徐傑迎前因公共危險案件，經臺灣高雄地方法院判處有期徒
    刑4 月確定，於民國96年5 月14日易科罰金執行完畢。仍不
    知警惕，竟意圖為自己不法之所有，先後7 次於附表所示時
    、地竊取陳源保所有之鐵製鷹架一批（重量分別如附表各編
    號所示），前6 次得手後，均分別於翌日駕駛車牌號碼9073
    -JR 號自用小客貨車載往位於屏東縣潮州鎮○○○段第583
    之21地號土地之「福成行資源回收場」，以每公斤新臺幣9.
    5 元之價格賣予不知情之負責人陳連福。第7 次得手後，於
    99年6 月27日5 時30分許駕駛上開小客貨車載往前揭回收場
    欲出賣，經警當場查獲並扣得鑿子1 支。
二、案經屏東縣政府警察局潮州分局報告臺灣屏東地方法院檢察
    署檢察官偵查起訴。
    理  由
一、證據能力部分：
    被告以外之人於審判外之陳述，雖不符刑事訴訟法第159 條
    之1 至第159 條之4 之規定，而經當事人於審判程序同意作
    為證據，法院審酌該言詞陳述或書面陳述作成時之情況，認
    為適當者，亦得為證據；當事人、代理人或辯護人於法院調
    查證據時，知有第159 條第1 項不得為證據之情形，而未於
    言詞辯論終結前聲明異議者，視為有前項之同意，刑事訴訟
    法第159 條之5 亦有明文。本件證人即被害人陳源保、證人
    陳連福於警詢中所為陳述及卷附贓物認領保管單、資源回收
    場業收受物品登記彙整表，經本院於審理時予以提示並告以
    要旨，且各經檢察官及被告表示意見，當事人均未於言詞辯
    論終結前對上開證據資料異議，依上開規定，上開證人所述
    及其他證據應具有證據能力。
二、上揭犯罪事實，業據被告徐傑迎於警詢、偵查及本院審理中
    坦承不諱（分見警卷第2 、3 頁、偵卷第7 、8 頁、本院卷
    第29頁），核與證人即被害人陳源保於警詢、本院審理中、
    證人陳連福於警詢中證述之情節相符，並有贓物認領保管單
    、資源回收場業收受物品登記彙整表各1 紙、現場照片14張
    在卷可稽，及扣案之鑿子1 支可佐，足認被告之自白與事實
    相符，罪證明確，犯行洵堪認定。至被告於本院審理時雖曾
    辯稱去拿取鐵製鷹架係得被害人陳源保之同意，並無竊盜故
    意云云，惟此與其於警詢、偵查中之自白不符，且參諸證人
    陳源保於本院證稱：我於99年3 、4 月間雖曾向被告說變形
    沒有用的鷹架可送給他，但當時並沒有講到門有上鎖，被告
    如何拿的事情，我也沒有告訴被告該工地的鎖隨便一敲就可
    打開，被告之後去拿鷹架，並未通知我，且所拿的鷹架有些
    是好的，仍可用的等語明確（見本院卷第26至28頁），而被
    告對證人陳源保上開所述情節，亦表示沒有意見，證人所述
    實在，是足認被告於明知該工地門有上鎖情形下，未通知被
    害人到場或經其同意打開該鎖，而逕自敲開門鎖，拿取鐵製
    鷹架，且所拿取之部分鷹架係可用的，並非被害人最初所言
    之變形無用的鷹架，被告有竊盜之故意，彰彰明甚，其上開
    所辯，不值採認。
三、按刑法第321 條第1 項第2 款「其他安全設備」，指門扇、
    牆垣以外，依社會通常觀念足認為防盜之設備而言，如門鎖
    、窗戶等等，且該條款所謂「毀」係指毀壞，稱「越」則指
    踰越或超越，祇要毀壞、踰越或超越安全設備之行為使該安
    全設備喪失防閑作用，即該當於前揭規定之要件。是本案上
    開被害人工地大門之門鎖係以附加方式掛於門上（見警卷第
    18、19頁照片），依通常觀念係有防盜之功能，自屬安全設
    備之一種，且由上開照片可知，被告以鑿子敲開門鎖後入內
    竊取鷹架後，復將門鎖鎖上，並未達毀壞門鎖之程度，應認
    係踰越安全設備。又同條項第3 款之攜帶兇器竊盜罪，係以
    行為人攜帶兇器竊盜為其加重條件，此所謂兇器，其種類並
    無限制，凡客觀上足對人之生命、身體、安全構成威脅，具
    有危險性之兇器均屬之，且祇須行竊時攜帶此種具有危險性
    之兇器為已足，並不以攜帶之初有行兇之意圖為必要（最高
    法院79年台上字第5253號判例參照）。被告於如附表各編號
    所示行為時均攜帶之鑿子1 支，係金屬製品，材質堅硬，為
    客觀上足以殺傷人生命、身體之器械，顯為具有危險性之兇
    器，又其於如附表編號1 、3 、4 、6 、7 行竊時，以上開
    鑿子敲開門鎖，屬踰越安全設備之行為。核被告所為，就附
    表編號1 、3 、4 、6 、7 之事實部分，係犯刑法第321 條
    第1 項第2 、3 款之加重竊盜罪，就附表編號2 、5 之事實
    部分，係犯同條項第3 款之加重竊盜罪。被告先後7 次竊盜
    行為，犯意各別，應予分論併罰。被告有如事實欄所載之論
    罪科刑資料，有臺灣高等法院被告前案紀錄表1 份在卷可查
    ，其於徒刑之執行完畢後5 年內故意再犯本件有期徒刑以上
    之各罪，應均依刑法第47條第1 項規定論以累犯，分別加重
    其刑。爰審酌被告貪欲圖便，苟且偷盜，對被害人所生損害
    非微，影響社會治安，兼衡被告犯罪後於警詢、偵查中即坦
    承犯行，及其因家境貧寒、尚有子女待扶養，而為該犯行之
    犯罪動機、目的、其智識程度為小學畢業，及其生活狀況等
    一切情狀，分別量處如附表各編號所示之刑，並定其應執行
    之刑。扣案之鑿子1 支為被告所有，為供犯罪所用之物，業
    據被告供明在卷，爰宣告沒收之。
據上論斷，應依刑事訴訟法第284 條之1 、第299 條第1 項前段
，刑法第321 條第1 項第2 款、第3 款、第47條第1 項、第51條
第5 款、第38條第1 項第2 款，判決如主文。
本案經檢察官曾士哲到庭執行職務。
中    華    民    國    99    年    11    月    11    日
                  刑事第四庭    法  官  蔡玉雪
附表
┌──┬────────┬─────────┬─────┬──────────┐
│編號│竊盜之時間及地點│竊盜之方式        │竊盜之鷹架│所犯罪名及宣告刑    │
│    │                │                  │重量      │                    │
├──┼────────┼─────────┼─────┼──────────┤
│1   │99年5 月22日某時│攜帶其所有、客觀上│357公斤   │徐傑迎犯攜帶兇器踰越│
│    │許，在屏東縣屏東│可充當兇器之鐵製鑿│          │安全設備竊盜罪，累犯│
│    │市前進里清進巷工│子1 支（長約30公分│          │，處有期徒刑柒月，扣│
│    │寮。            │），以之為工具打開│          │案之鑿子壹支沒收之。│
│    │                │工寮大門鎖頭，開啟│          │                    │
│    │                │大門入內竊取鷹架。│          │                    │
├──┼────────┼─────────┼─────┼──────────┤
│2   │99年6月6日某時許│攜帶上開鑿子，開啟│200公斤   │徐傑迎犯攜帶兇器竊盜│
│    │，同上址。      │大門（未上鎖）入內│          │罪，累犯，處有期徒刑│
│    │                │竊取鷹架。        │          │柒月，扣案之鑿子壹支│
│    │                │                  │          │沒收之。            │
├──┼────────┼─────────┼─────┼──────────┤
│3   │99年6月12日某時 │同編號1。         │181公斤   │徐傑迎犯攜帶兇器踰越│
│    │許，同上址。    │                  │          │安全設備竊盜罪，累犯│
│    │                │                  │          │，處有期徒刑柒月，扣│
│    │                │                  │          │案之鑿子壹支沒收之。│
├──┼────────┼─────────┼─────┼──────────┤
│4   │99年6月17日某時 │同編號1。         │298公斤   │徐傑迎犯攜帶兇器踰越│
│    │許，同上址。    │                  │          │安全設備竊盜罪，累犯│
│    │                │                  │          │，處有期徒刑柒月，扣│
│    │                │                  │          │案之鑿子壹支沒收之。│
├──┼────────┼─────────┼─────┼──────────┤
│5   │99年6月21日某時 │同編號2。         │302公斤   │徐傑迎犯攜帶兇器竊盜│
│    │許，同上址。    │                  │          │罪，累犯，處有期徒刑│
│    │                │                  │          │柒月，扣案之鑿子壹支│
│    │                │                  │          │沒收之。            │
├──┼────────┼─────────┼─────┼──────────┤
│6   │99年6月24日某時 │同編號1。         │174公斤   │徐傑迎犯攜帶兇器踰越│
│    │許，同上址。    │                  │          │安全設備竊盜罪，累犯│
│    │                │                  │          │，處有期徒刑柒月，扣│
│    │                │                  │          │案之鑿子壹支沒收之。│
├──┼────────┼─────────┼─────┼──────────┤
│7   │99年6月26日16時 │同編號1。         │294公斤   │徐傑迎犯攜帶兇器踰越│
│    │許，同上址。    │                  │          │安全設備竊盜罪，累犯│
│    │                │                  │          │，處有期徒刑柒月，扣│
│    │                │                  │          │案之鑿子壹支沒收之。│
└──┴────────┴─────────┴─────┴──────────┘
以上正本證明與原本無異。
如不服本判決應於收受判決後10日內向本院提出上訴書狀，並應
敘述具體理由；其未敘述上訴理由者，應於上訴期間屆滿後20日
內向本院補提理由書（均須按他造當事人之人數附繕本）「切勿
逕送上級法院」。
中    華    民    國    99    年    11    月    12    日
                                書記官  許倬維
附錄本案論罪科刑法條全文：
中華民國刑法第321條第1項
犯竊盜罪而有左列情形之一者，處6月以上、5年以下有期徒刑：
一  於夜間侵入住宅或有人居住之建築物、船艦或隱匿其內而犯
    之者。
二  毀越門扇、牆垣或其他安全設備而犯之者。
三  攜帶兇器而犯之者。
四  結夥三人以上而犯之者。
五  乘火災、水災或其他災害之際而犯之者。
六  在車站或埠頭而犯之者。

司法院資訊處製作；財團法人民間司法改革基金會備份。
